【裁判字號】    95,上訴,186
【裁判日期】    950628
【裁判案由】    強盜
【裁判全文】
臺灣高等法院臺南分院刑事判決  九十五年度上訴字第一八六號
上訴人
即被告  甲○○
                （另案於臺灣雲林第二監獄執行）
指定辯護人  本院公設辯護人  丙○○
上列上訴人因強盜案件，不服臺灣雲林地方法院九十四年度訴字
第八一八號中華民國九十四年十二月三十日第一審判決（起訴案
號：臺灣雲林地方法院檢察署九十四年度偵字第四四四三號），
提起上訴，本院判決如下：
    主    文
上訴駁回。
    事    實
一、甲○○前於民國（下同）八十九年間因贓物案件，經法院判
    處有期徒刑四月確定，於九十年五月十四日執行完畢。猶不
    知悔改，因施用毒品成癮，缺錢購買，竟於九十四年十月十
    七日凌晨向廖豐林提議至遊藝場行搶，廖豐林應允後，二人
    基於意圖為自己不法所有之犯意聯絡，先由甲○○駕駛車號
    六四０七─ＤＲ號自用小客車，搭載廖豐林至廖豐林在雲林
    縣麥寮鄉後安村一八五號住處取出頭套二頂，再由甲○○駕
    駛上開自小客車搭載廖豐林，至雲林縣麥寮鄉豐安國小後方
    ，以膠帶將衛生紙黏貼在上開自小客車車牌上，避免為警追
    查，甲○○再駕駛上開自用小客車，與廖豐林前往林維文、
    林毓晴經營之雲林縣麥寮鄉後安村二二二之一五號「金海電
    子遊藝場」。同日凌晨五時四十九分許，甲○○戴頭套、棒
    球帽，並持其所有客觀上足對人身安全構成危害之Ｔ型扳手
    一支，進入店內櫃臺欲撬開抽屜，廖豐林則戴頭套，持甲○
    ○所有之足以傷害人身安全之西瓜刀一支（刀刃三十六公分
    、刀柄十公分）至店內後方把風。嗣因店員乙○○發現甲○
    ○後詢問「你在做什麼？」並徒手毆打甲○○，阻止其取走
    抽屜內之物品，廖豐林見狀隨即持西瓜刀至櫃臺指向乙○○
    ，作勢砍殺乙○○，並喝令「不要動，鑰匙拿出來」，以此
    方式脅迫乙○○，至使乙○○不能抗拒，遂依其要求交出抽
    屜鑰匙，再由甲○○取走抽屜內之皮包一只（內有新臺幣一
    萬元）、數位相機一臺及行動電話一具等物，得手後，甲○
    ○、廖豐林二人隨即駕駛前揭車輛逃逸，並將強盜所得之現
    款朋分花用殆盡。嗣為警於同日上午十一時許，在雲林縣麥
    寮鄉崙後村沙崙後橋附近，逕行拘提甲○○、廖豐林二人，
    並扣得西瓜刀一支、Ｔ型扳手一支、棒球帽一頂，及起獲犯
    案所得之數位相機一臺、行動電話一具，因而查獲上情（廖
    豐林業處有期徒刑柒年貳月確定）。
二、案經雲林縣警察局台西分局移送臺灣雲林地方法院檢察署檢
    察官偵查起訴。
    理    由
一、上揭犯罪事實，業據被告甲○○於原審及本院供承不諱，並
    為共同被告廖豐林於原審證述明確，核與被害人乙○○於警
    詢、原審指訴情節相符，並有扣案之西瓜刀壹支、Ｔ型扳手
    壹支、棒球帽壹頂在卷可資佐證，復有遊藝場監視器翻拍照
    片、現場照片及贓物認領保管單可稽，被告甲○○自白與事
    實相符。案發情形，據被害人乙○○於原審供述，係發現被
    告甲○○欲撬開櫃臺抽屜時，即毆打被告甲○○，阻止被告
    甲○○之行為，被告甲○○並未還手，共同被告廖豐林則持
    西瓜刀作勢砍殺，並威嚇「不要動，鑰匙拿出來」，並未對
    被害人之身體為直接或間接之攻擊，僅以作勢及言語威嚇之
    方式「脅迫」被害人聽從指示，尚非被告甲○○、廖豐林係
    以「強暴」之方式，強盜取得財物。本件事證明確，被告犯
    行堪以認定。
二、扣案之西瓜刀一支、Ｔ型扳手，經檢察官與原審之勘驗結果
    ：Ｔ型扳手，為鐵製、前端削尖，長度九公分；西瓜刀全長
    為四六．七公分，刀刃全長為三六．二公分，質尖刃利，均
    足對人之生命、身體安全構成危害，為兇器。被告甲○○與
    廖豐林共同持之，以脅迫方式，至使乙○○不能抗拒，而取
    走皮包、相機、行動電話等物，係犯強盜罪，而有刑法第三
    百二十一條第一項第三款攜帶兇器之情形，應依同法第三百
    三十條第一項攜帶兇器強盜罪論科。檢察官認被告二人係以
    強暴方式，至使乙○○不能抗拒，而取他人之物，容有誤會
    。被告甲○○與廖豐林間，有犯意聯絡及行為分擔，為共同
    正犯。被告甲○○前於八十九年間因贓物案件，經法院判處
    有期徒刑四月確定，於九十年五月十四日執行完畢，有臺灣
    高等法院被告前案紀錄表可憑．於五年內再犯本件有期徒刑
    以上之罪，為累犯，應依刑法第四十七條規定加重其刑。
三、原審審酌被告甲○○有違反麻醉藥品管理條例、槍砲彈藥刀
    械管制條例、竊盜、贓物等前科，素行不端，因施用毒品成
    癮，缺錢購買，謀議強盜，在取得頭套、遮蓋車牌後，持西
    瓜刀、Ｔ型扳手等兇器犯案，已詳細計畫犯案過程，強盜取
    得之財物，隨即用以購買毒品，花用殆盡，惡性不輕；雖已
    與被害人乙○○及遊藝場老闆林毓晴和解，有和解書在卷可
    稽，然遊藝場老闆林維文、林毓晴為其胞弟、弟媳，實際上
    並未賠償被害人林維文、林毓晴，為被害人乙○○於原審陳
    述在卷，難認被害人之損失已獲得補償，及犯後坦承犯行，
    犯後態度良好等一切情狀，適用刑法第二十八條、第三百三
    十條第一項、第三百二十八條第一項（贅引）、第四十七條
    ，量處有期徒刑七年六月。扣案之西瓜刀一支、Ｔ型扳手一
    支、棒球帽一頂，為被告甲○○所有供強盜所用之物，併依
    刑法第三十八條第一項第二款宣告沒收之。本院經核原判決
    認事用法，均無不合，量刑亦屬妥適。被告甲○○上訴意旨
    ，指摘原判決量刑過重，為無理由，應予駁回。
四、據上論斷，應依刑事訴訟法第三百六十八條，判決如主文。
本案經檢察官江守權到庭執行職務。
中    華    民    國    95    年    6     月    28    日
            刑事第一庭審判長法官  黃  崑  宗
                            法官  王  明  宏
                            法官  蔡  長  林
以上正本證明與原本無異。
如不服本判決，應於收受本判決後十日內向本院提出上訴書狀。
其未敘述上訴理由者並得於提起上訴後十日內向本院補提理由書
狀（均須按他造當事人之人數附繕本）「切勿逕送上級法院」。
                          書記官  李  培  薇
中    華    民    國    95    年    6     月    29    日
附錄本案論罪科刑法條全文：
刑法第三百三十條第一項：
  犯強盜罪而有第三百二十一條第一項各款情形之一者，處七年
以上有期徒刑。


司法院資訊處製作；財團法人民間司法改革基金會備份。
